臺灣板橋地方法院刑事判決　　　　　　　　　　　　九十一年度訴字第一八八七號
　　公　訴　人　臺灣板橋地方法院檢察署檢察官
　　被　　　告　甲○○　男　三.
右列被告因毒品危害防制條例案件，經檢察官提起公訴（九十一年度毒偵字第二二八
二、二四八一號），本院判決如左：
    主  文
甲○○連續施用第一級毒品，累犯，處有期徒刑捌月，扣案海洛因肆小包（驗後共淨
重零點伍伍公克）沒收銷燬，分裝袋柒個沒收；又連續施用第二級毒品，累犯，處有
期徒刑伍月，扣案安非他命陸小包（共毛重肆點零公克）沒收銷燬。應執行有期徒刑
拾壹月，扣案海洛因肆小包（驗後共淨重零點伍伍公克）、安非他命陸小包（共毛重
肆點零公克）均沒收銷燬，分裝袋柒個沒收。
    事  實
一、甲○○前於民國（下同）八十七年間因竊盜案件，經本院判處有期徒刑三月，緩
    刑三年，於八十七年五月二十五日確定，嗣於緩刑期間另犯偽造文書罪，經本院
    判處有期徒刑三月確定，於八十八年十月六日易科罰金執行完畢，經檢察官聲請
    本院以八十八年度撤緩字第一二二號裁定撤銷上開緩刑之宣告確定，於八十九年
    五月二十四日執行完畢。又甲○○於八十七年間另因施用毒品案件，經本院以八
    十七年度毒聲字第一九九七號裁定送觀察、勒戒後，認無繼續施用毒品之傾向，
    由台灣板橋地方法院檢察署檢察官於八十七年十月十二日以八十七年度偵字第二
    ０五四九號為不起訴處分，嗣經確定；復因施用毒品，經本院以八十八年度毒聲
    字第二六六二號裁定送觀察、勒戒，因無繼續施用毒品傾向，經台灣板橋地方法
    院檢察署檢察官於八十八年五月十三日以八十八年度偵字第八二０六號予以不起
    訴處分確定。詎甲○○仍不知悔改，另行基於概括之犯意，自九十一年六月十五
    日某時起至同年七月十二日警察查獲時止，連續在台北縣三峽鎮朋友住處，或台
    北縣境內不詳店名汽車旅館內等地，以海洛因稀釋後注射手臂之方式，施用第一
    毒品海洛因多次，及以火烤燈泡內之安非他命，俟產生煙霧後吸入體內之方式，
    連續施用第二級毒品安非他命多次。經警於九十一年六月二十八日十六時三十五
    分，在台北縣三峽鎮○○路一六九巷十號緣夢園汽車旅館一一二號房查獲，並當
    場扣得甲○○所有之第一級毒品海洛因二小包（驗後共淨重零點三一公克）、第
    二級毒品安非他命六小包（共毛重四點零公克）及預備供施用海洛因毒品所用之
    分裝袋七個等物。經移送檢察官偵訊後交保釋放。甲○○復承上開施用毒品之犯
    意，於上開地點，以上開方式施用第一、二級毒品海洛因及安非他命多次，嗣於
    九十一年七月十二日十七時十分，在台北縣三峽鎮○○路與愛國街口經警查獲，
    並扣得甲○○所有之海洛因二小包（驗後共淨重零點二四公克）。經本院於九十
    一年八月十二日以九十一年度毒聲字第二五四七號裁定令入戒治處所施以強制戒
    治一年。
二、案經台北縣政府警察局三峽分局報請台灣板橋地方法院檢察署檢察官偵查起訴。
    理  由
一、訊據被告甲○○對於上揭犯行均坦承不諱，且被告先後二次於上開時地獲案時經
    警採尿送驗結果，均呈嗎啡及甲基安非他命陽性反應，有台灣檢驗科技股份有限
    公司出具之濫用藥物尿液檢驗報告二紙附卷可稽，又扣案之海洛因壹包經送法務
    部調查局檢驗結果，含第一級第六項海洛因成分，分別共淨重零點三一公克，零
    點二四公克，有該局九十一年七月三十日調科壹字第０六０００六三一一號、九
    十一年八月二十二日調科壹字第０六０００六三五二號鑑定通知書二紙附於偵查
    卷可參；另扣案安非他命，被告坦承係其施用後所剩餘，且其尿液經送驗後，呈
    甲基安非他命陽性反應，堪信係屬第二級毒品安非他命。又被告前於八十七年間
    因施用毒品案件，經本院裁定送觀察、勒戒後，認無繼續施用毒品之傾向，由台
    灣板橋地方法院檢察署檢察官為不起訴處分，嗣經確定；復因施用毒品，經本院
    裁定送觀察、勒戒，因無繼續施用毒品傾向，經同署檢察官予以不起訴處分確定
    等情，有台灣高等法院檢察署刑案紀錄簡覆表、台灣板橋地方法院檢察署八十七
    年度偵字第二０五四九號、八十八年度偵字第八二０六號不起訴處分書、本院九
    十一年度毒聲字第二五四七號裁定書在卷可參，被告於檢察官官不起訴處分後，
    五年內三犯施用第一級毒品海洛因及施用第二級毒品安非他命犯行，均應堪認定
    。
二、按海洛因、安非他命分別屬於毒品危害防制條例第二條第二項第一款、同條項第
    二款規定之第一級毒品及第二級毒品。被告甲○○於上揭時地施用上開毒品，核
    其所為，分別係犯毒品危害防制條例第十條第一項施用第一級毒品罪、及第二項
    施用第二級毒品罪。其持有安非他命、海洛因之犯行，分別為施用之高度行為所
    吸收，均不另論罪；被告所犯上開多次施用第一級、第二級毒品，均分別時間緊
    接，犯罪構成要件各別相同，顯均係基於概括之犯意而反覆為之，應分別依刑法
    第五十六條規定論以一罪，並各加重其刑。被告自九十一年六月十五日某時起至
    起訴書所載九十一年六月二十八日採尿前，海洛因回溯二十四小時，安非他命回
    溯九十六小時內之某時前之施用第一、二級毒品犯行，雖未據公訴人起訴，惟此
    部分與起訴且認有罪部分，分別有連續犯之裁判上一罪關係，本院自得併予審理
    判決，併此敘明。被告前因竊盜案件，經本院判處有期徒刑三月，緩刑三年，於
    八十七年五月二十五日確定，嗣於緩刑期間另犯偽造文書罪，經本院判處有期徒
    刑三月確定，於八十八年十月六日易科罰金執行完畢，並由檢察官聲請經本院裁
    定撤銷上開緩刑之宣告確定，於八十九年五月二十四日執行完畢，有台灣高等法
    院檢察署刑案紀錄簡覆表在卷可佐，五年以內再犯本件有期徒刑以上之罪，為累
    犯，依法遞加重其刑。被告所犯上開之二罪，犯意各別，行為互殊，應予分論併
    罰。爰審酌被告之犯罪動機、目的、所生危害及犯罪後坦承犯行、態度尚佳等一
    切情狀，分別量處如主文所之刑，並定其應執行刑。扣案海洛因共計四小包（驗
    後共淨重零點五五公克）、第二級毒品安非他命六小包（共毛重四點零公克），
    均為查獲之毒品，依毒品危害防制條例第十八條第一項前段規定均沒收並銷燬之
    。分裝袋七個，係被告所有，預備供施用毒品海洛因所用之物，已據被告供明在
    卷，依刑法第三十八條第一項第二款規定，予以宣告沒收。燈泡一個，係臨時以
    之施用安非他命，尚非專供施用毒品所用，僅係刑法第三十八條第一項第二款供
    犯罪所用之物，且業經同案被查獲之被告陳信翰於警訊中坦承為其所有（見九十
    一年度毒偵字第二二八二號偵查卷第三十一頁），被告否認為其所有，堪予採信
    ，爰不予宣告沒收，併此敘明。
據上論斷，應依刑事訴訟法第二百九十九條第一項前段，毒品危害防制條例第十條第
一項、第二項、第十八條第一項前段，刑法第十一條前段、第五十六條、第四十七條
、第五十一條第五款、第三十八條第一項第二款，判決如主文。
本案經檢察官曾文鐘到庭執行職務。
中      華      民      國    九十一    年     十一     月      八      日
                                    臺灣板橋地方法院刑事第五庭
                                            法  官  林  錫  凱
右正本證明與原本無異。
如不服本判決，應於判決送達後十日內向本院提出上訴狀。
                                            書記官  林  兆  嘉
中      華      民      國    九十一    年     十一     月     十一     日
附錄本案論罪科刑法條全文
毒品危害防制條例第十條
    施用第一級毒品者，處六月以上五年以下有期徒刑。
    施用第二級毒品者，處三年以下有期徒刑。
